【裁判字號】    99,抗,1181
【裁判日期】    991007
【裁判案由】    沒入保證金
【裁判全文】
臺灣高等法院刑事裁定                  99年度抗字第1181號
抗  告  人
即  被  告  甲○○
上列抗告人因被告犯詐欺案件，不服臺灣基隆地方法院中華民國
99年8月19日所為沒入保證金之裁定（99年度聲字第826號），提
起抗告，本院裁定如下：
    主  文
抗告駁回。
    理  由
一、按具保之被告逃匿者，應命具保人繳納指定之保證金額，並
    沒入之；不繳納者，強制執行；保證金已繳納者，沒入之；
    前項規定，於檢察官依刑事訴訟法第93條第 3項但書及第22
    8條第4項命具保者，準用之；沒入保證金，以法院之裁定行
    之，同法第118條、第121條第1項分別定有明文。
二、本件原裁定略以：抗告人即被告甲○○犯詐欺案件，經依臺
    灣基隆地方法院檢察署檢察官指定保證金額新臺幣（下同）
    5 萬元，因具保人廖月儉因出具現金保證（98年度刑保字第
    98000259號）後，將被告釋放，惟被告經臺灣基隆地方法院
    檢察署檢察官依法傳喚，無正當理由不到案執行，復經該署
    檢察官依法拘提無著，致無法執行被告之刑罰，且具保人廖
    月儉亦未遵示偕同或轉知被告屆時到案執行，有送達證書、
    臺灣桃園地方法院檢察署99年 7月28日函暨附件拘票及報告
    書、法務部戶役政連結作業系統個人基本資料、法務部全國
    檢察官線上查詢刑案人犯在監所最新資料報表等附於臺灣基
    隆地方法院檢察署99年度執聲沒字第46號執行卷可稽，且被
    告於原審法院為裁定時，仍逃匿未到案執行，亦未在監、所
    執行或羈押，經原審依職權查明屬實，並有本院被告前案紀
    錄表在卷可按，足認受刑人確已逃匿，爰依刑事訴訟法第11
    8條第1項、第121條第1項，裁定將具保人廖月儉繳納之保證
    金5萬元沒入之。
三、抗告意旨略以：伊並未在家中居住，故未收到執行傳票，伊
    係經由家人告知，始知遭判處有期徒刑 8月。但原審共同被
    告卻獲判無罪，且原審法院審理時，未予伊陳述之機會，伊
    爰提起抗告，聲明不服云云。
四、按送達於應受送達人之住居所、事務所或營業所行之。民事
    訴訟法第136條第1項定有明文，並為刑事訴訟法第62條所明
    文準用。經查：本件被告因詐欺案件，經原審於99年 2月26
    日以98年度訴字第1230號判處被告有期徒刑 8月確定，並送
    執行，嗣經臺灣基隆地方法院檢察署檢察官按被告住所地址
    （桃園縣大園鄉溪海村王厝58之 2號）傳喚到案執行，上開
    執行傳票於99年5月7日送達予被告；又上開檢察署並另函知
    具保人廖月儉應通知或帶同被告到案執行，該函件亦於99年
    5月7日送達於廖月儉於桃園縣大園鄉溪海村王厝58之 2號之
    住所，並由廖月儉之子即被告代為收受，此有臺灣基隆地方
    法院檢察署送達證書2件可稽（見執行卷第5頁），顯已合法
    送達。惟被告並未依時到案接受執行，具保人亦未帶同被告
    到案執行或陳報所在，經臺灣桃園地方法院檢察署檢察官派
    警前往上址拘提被告，亦拘提未獲，有臺灣桃園地方法院檢
    察署檢察官99年度執助字第1318號拘票暨報告書在卷可按（
    見執行卷第 9至11頁）。是被告既經合法傳喚、拘提均不到
    庭，具保人亦未遵期通知或帶同被告到案，足認被告顯有逃
    匿之事實。則原審法院裁定沒入具保人廖月儉繳納之保證金
    ，核無違誤。抗告意旨以其未居住於住所，致未收到執行傳
    票云云，指摘原裁定不當，為無理由，應予駁回。至抗告人
    另指原審98年度訴字第1230號判決審理時，未予其有陳述機
    會，且不服遭判處有期徒刑 8月云云，俱非本案沒入保證金
    事件所得加以審究，附此敘明。
據上論斷，應依刑事訴訟法第412 條，裁定如主文。
中    華    民    國    99    年    10    月     7    日
                  刑事第七庭  審判長法  官  趙功恆
                                    法  官  楊智勝
                                    法  官  游紅桃
以上正本證明與原本無異。
不得再抗告。
                                    書記官  戴伯勳
中    華    民    國    99    年    10    月    8     日

司法院資訊處製作；財團法人民間司法改革基金會備份。
